臺灣臺南地方法院刑事判決　　　　　　　 94年度訴字第415號
公　訴　人　臺灣臺南地方法院檢察署檢察官
被　　　告　乙○○　男　24歲.
上列被告因搶奪等案件，經檢察官提起公訴（94年度偵字第3306
號），被告就被訴事實為有罪之陳述，本院裁定進行簡式審判程
序，判決如下：
    主  文
乙○○竊盜，處拘役肆拾日，如易科罰金，以佰元折算壹日；
又侵占離本人所持有之物，處罰金仟元，如易服勞役，以佰
元折算壹日；又連續意圖為自己不法之所有，而搶奪他人之動產
，處有期徒刑拾月。
    事  實
一、乙○○意圖為自己不法之所有，於民國94年2月19日下午7時
    許，在臺南縣永康市○○○路346巷11號甲○○住處前，趁
    人不注意之際，徒手竊取甲○○置於車號K37─828號機車腳
    踏板上之皮夾乙只【內有現金新臺幣（以下同）400元、身
    分證、汽、機車駕照、健保卡、機車行照、華南銀行提款卡
    、第一銀行提款卡、花旗銀行信用卡各1張】，得手後逃逸
    。
二、乙○○另於94年2月21日上午7時前之某時許，在臺南縣永康
    市二王國小前，拾獲己○○遺失之皮夾乙只（內有身分證、
    健保卡、汽車駕照等物），竟另行意圖為自己不法之所有，
    將其拾獲而持有之上開皮夾內之身分證、健保卡、汽車駕照
    各1張侵占入己。
三、乙○○另基於意圖為自己不法所有之概括犯意，於94年2月2
    6日凌晨0時20分許，在臺南縣永康市○○路與永二街路口，
    趁戊○○不備之際，徒手搶奪戊○○手提所有之皮包乙只（
    內有健保卡、博多屋影音儲值卡各1張），得手後逃逸；復
    於94年2月27日凌晨0時20分許，在臺南縣永康市○○路26號
    前，騎乘車號QN9─380號輕型機車（丙○○所有，係乙○○
    於94年2月22日下午1時52分許，在臺南縣永康市二王公墓產
    業道路，持西瓜刀恐嚇取得，其於恐嚇取得該機車之初，並
    未打算騎該機車搶奪他人財物，乙○○所涉該恐嚇取財犯行
    部分，業經檢察官移由本院另案併案審理），自後尾隨徒步
    行經該處之丁○○，趁丁○○不備之際，自丁○○身後，徒
    手搶奪丁○○手提所有之皮包乙只（內有現金500餘元、OKW
    AP手機1支、駕照1張），得手後騎機車逃逸。
四、嗣於94年3月1日下午3時20分許，乙○○騎乘車號QN9─380
    號輕型機車（車牌已丟棄）行經臺南縣歸仁鄉○○路與臺南
    縣立南區活動中心東側路口前時為警查獲，並於上開機車置
    物箱內扣得己○○之身分證、健保卡、汽車駕照及甲○○之
    汽、機車駕照、機車行照、健保卡、身分證及戊○○之健保
    卡、博多屋影音光碟儲值卡各1張（已分別發還己○○、甲○○、戊○○）。
五、案經戊○○、丁○○分別訴由臺南縣警察局歸仁分局報請臺
    灣臺南地方法院檢察署檢察官偵查起訴。
    理  由
一、上開事實，迭據被告乙○○於警詢及偵審中坦承不諱，核與
    證人即被害人甲○○、己○○、告訴人戊○○、丁○○於警
    詢中證述之情節相符，並有甲○○、己○○、戊○○出具之
    贓物認領保管單各1紙、臺南縣警察局歸仁分局搜索扣押筆
    錄暨扣押書1件、戊○○、丁○○指認犯罪嫌疑人犯紀錄表
    各1件、照片6張附卷可稽，足認被告之自白與事實相符，應
    可採信。本案事證明確，被告犯行洵堪認定，應依法論科。
二、查被告竊取被害人甲○○所有皮夾乙只之行為，係犯刑法第
    320條第1項之普通竊盜罪；其侵占被害人己○○遺失之身分
    證、健保卡、汽車駕照各1張之行為，則係犯刑法第337條之
    侵占脫離本人所持有之物罪；其意圖為自己不法之所有，搶
    奪告訴人戊○○、丁○○所有之皮包各乙只之行為，係犯刑
    法第325條第1項之搶奪罪。被告先後2次搶奪犯行，時間緊
    接，方法相同，觸犯犯罪構成要件相同之罪名，顯係基於概
    括犯意反覆實施，為連續犯，應依刑法第56條連續犯之規定
    論以一罪，並加重其刑。被告所犯上開三罪間，犯意各別，
    行為互殊，應予分論併罰。爰審酌被告正值壯年且四肢健全
    具完全之謀生能力，竟不思憑己力賺取財物，隨意竊取、侵
    占他人財物，毫無他人所有物之概念，且在夜間對徒步行走
    之婦女行搶財物，足以造成一般民眾之恐懼，嚴重危害公共
    秩序及社會安全，並參酌其不法取得之財物價值、對被害人
    等所造成之損害、犯罪後坦承犯行等一切情狀，分別量處如
    主文所示之刑，並就竊盜罪所受拘役40日宣告部分併諭知易
    科罰金之折算標準；侵占脫離本人所持有之物罪所受罰金刑
    宣告部分，諭知易服勞役之折算標準。
據上論斷，應依刑事訴訟法第273條之1第1項、第299條第1項前
段，刑法第56條、第320條第1項、第325條第1項、第337條、第
41條第1項前段、第42條第2項，罰金罰鍰提高標準條例第1條前
段、第2條，判決如主文。
本案經檢察官庚○○到庭執行職務。
中　　華　　民　　國　　94　　年　　5 　　月　　13　　日
　　　　　　　　　刑事第一庭    法　官　林欣玲
以上正本證明與原本無異。
如不服本判決，應於判決送達後10日內，向本院提出上訴狀。
                                書記官  黃傳鈞
中　　華　　民　　國　　94　　年　　5 　　月　　16　　日
附錄本案論罪科刑法條全文：
刑法第320條第1項、第325條第1項、第337條
中華民國刑法第320條
  意圖為自己或第3人不法之所有，而竊取他人之動產者，為竊
  盜罪，處五年以下有期徒刑、拘役或五百元以下罰金。
  意圖為自己或第3人不法之利益，而竊佔他人之不動產者，依
  前項之規定處斷。
  前二項之未遂犯罰之。
中華民國刑法第325條
  意圖為自己或第3人不法之所有，而搶奪他人之動產者，處六
  月以上五年以下有期徒刑。
  因而致人於死者，處無期徒刑或七年以上有期徒刑，致重傷者
  ，處三年以上十年以下有期徒刑。
  第 1 項之未遂犯罰之。
中華民國刑法第337條
  意圖為自己或第3人不法之所有，而侵占遺失物、漂流物或其
  他離本人所持有之物者，處五百元以下罰金。
